【裁判字號】    95,重訴,6
【裁判日期】    950711
【裁判案由】    侵權行為損害賠償
【裁判全文】
臺灣高等法院臺南分院民事判決  95年度重訴字第6號
原      告  台灣糖業股份有限公司
法定代理人  甲○○
訴訟代理人  黃裕中  律師
被      告  戊○○
被      告  丁○○
被      告  乙○○  原住嘉義市.
被      告  丙○○
上列當事人間因請求侵權行為損害賠償事件，本院刑事庭以中華
民國九十五年一月十九日九十五年度重附民字第三號刑事附帶民
事訴訟裁定移送前來，本院於九十五年六月二十七日言詞辯論終
結，茲判決如下︰
    主  文
被告戊○○、丁○○、乙○○應連帶給付原告新臺幣肆佰陸拾玖
萬貳仟柒佰陸拾貳元，及均自民國九十五年二月十六日起，至清
償日止，按年息百分之五計算之利息。
被告戊○○、丁○○、乙○○、丙○○應連帶給付原告新臺幣伍
佰捌拾柒萬壹仟參佰元，及均自民國九十五年二月十六日起，至
清償日止，按年息百分之五計算之利息。
訴訟費用由被告戊○○、丁○○、乙○○連帶負擔十分之四、由
被告戊○○、丁○○、乙○○、丙○○連帶負擔十分之六。
本判決第一項及第二項於原告分別以新臺幣壹佰伍拾柒萬元及壹
佰玖拾陸萬元為被告供擔保後，得為假執行。
    事  實
甲、原告方面：
一、聲明：求為判決：(一)被告戊○○、丁○○、乙○○應帶給付
    原告新臺幣（下同）四百六十九萬二千七百六十二元整，被
    告戊○○、丁○○、乙○○、丙○○應連帶給付原告新臺幣
    五百八十七萬一千三百元整，及均自最後起訴狀繕本送達翌
    日至清償日止，按年息百分之五計算之利息。(二)訴訟費用由
    被告負擔。(三)願供擔保聲請宣告假執行。
二、陳述：
  (一)緣被告戊○○經友人介紹，佯為訴外人林百藝追討遭他人占
    用土地，於九十二年二月六日，而與訴外人林百藝簽訂協議
    書，取得其所有坐落嘉義縣番路鄉○○○段轆子腳小段四六
    、六四、六四之五地號土地管理權後，竟與被告丁○○、乙
    ○○謀議，盜取前揭林百藝土地及相鄰原告砂糖事業部南靖
    糖廠（下稱南靖糖廠）所管理牛埔子農場（下稱牛埔子農場
    ）土石，三人即共同基於意圖為自己不法所有之概括犯意，
    僱用挖土機及大貨車司機，連續盜採前揭林百藝土地及牛埔
    子農場第二十耕區（下稱第二十耕區，坐落前揭轆子腳小段
    六○、六三地號土地）土石，嗣原告公司牛埔子農場管理技
    術員吳榮祿於九十二年八月六日，發現第廿耕區遭盜採六七
    五○‧○九立方公尺土石（計有三處，分別為一七二八、四
    ○六二‧二四及九五九‧八五立方公尺），報警處理；詎戊
    ○○、丁○○、乙○○及丙○○不知悔悟，又基於同上概括
    犯意聯絡，於九十三年一月中旬起，至九十三年一月廿八日
    止，又僱用上揭知情挖土機及大貨車司機，多次盜採牛埔子
    農場第十七耕區（下稱第十七耕區，坐落前揭轆子腳小段一
    二、一九地號土地）土石，共計盜挖約八三八○立方公尺（
    面積為一六七六平方公尺，深度約五公尺，詳如附表編號三
    所示），經牛埔子農場管理技術員吳榮祿，於九十三年一月
    廿六日上午巡查時發現，報警處理。案經臺灣嘉義地方法院
    檢察署檢察官提起公訴，經嘉義地方法院九十三年度訴字第
    四八○號刑事判決被告有罪，被告提出上訴，現繫屬本院審
    理中。
  (二)按數人共同不法侵害他人之權利者，連帶負損害賠償責任，
    民法第一百八十五條第一項定有明文。查原告公司牛埔子農
    場第二十及第十七耕區土地，原為含有卵石之土壤，被告等
    共同盜採土石，並移除地上作物，原告所受損害說明如下：
    1.查嘉義地區天然卵石單價每立方公尺八百元，級配砂單價
      每立方公尺四百元（均含運費），採一比一混合回填，並
      以一點一五倍計算所需回填數量，此有臺灣省土木技師公
      會計算表可資參照。
    2.被告戊○○、丁○○及乙○○等三人於牛埔子農場第二十
      耕區盜採六七五○‧○九立方公尺土石，回填所需費用四
      百六十五萬七千五百六十二元。又被告剷除地上原種植桉
      樹約二百株，價值三萬五千二百元，是被告等三人合計應
      負連帶賠償四百六十九萬二千七百六十二元。
    3.被告戊○○、丁○○、乙○○及丙○○等四人於牛埔子農
      場第十七耕區盜採八三八○立方公尺土石，回填所需費用
      五百七十八萬二千二百元。又被告剷除地上原種植烏腳綠
      竹約六十欉，價值八萬九千一百元，是被告等四人合計應
      負連帶賠償五百八十七萬一千三百元。
三、證據：提出臺灣省土木技師公會計算表影本一份。
乙、被告方面：經合法通知均未到庭陳述，亦未提出任何書狀。
丙、本院依職權調閱臺灣嘉義地方法院檢察署九十五年度執字第
    八六六號丙○○等竊盜案案卷宗（含本院九十四年度上訴字
    第一一一五號刑事卷宗、臺灣嘉義地方法院九十三年度訴字
    第四八○號刑事卷宗、臺灣嘉義地方法院檢察署九十三年度
    偵字第一○三五號、他字第一三五號偵查卷宗、嘉義縣警察
    局中埔分局刑事偵查卷宗、法務部調查局嘉義市調查站調查
    卷宗）共六宗。
    理  由
壹、程序方面：
一、本件被告戊○○、丁○○、乙○○及丙○○等四人均未於言
    詞辯論期日到場，核無民事訴訟法第三百八十六條所列各款
    情形，爰依原告聲請，由其一造辯論而為判決。
二、又按訴之變更、追加，非經他造同意，不得為之。但第二百
    五十五條第一項第二款至第六款情形，不在此限；又訴之變
    更、追加他訴，於擴張或減縮應受判決事項之聲明行為無礙
    ；民事訴訟法第四百四十六條第一項及第二百五十五條第一
    項第三款分別定有明文。本件原告於九十四年十二月九日提
    出刑事附帶民事起訴狀請求被告賠償損害之利息起算日為被
    告戊○○自九十五年二月七日起、被告丁○○自九十五年二
    月七日起、被告乙○○自九十五年二月十六日起、被告丙○
    ○自九十五年二月四日起，於九十五年六月二十七日於本院
    言詞辯論期日減縮被告戊○○、被告丁○○、被告丙○○均
    以九十五年二月十六日為利息起算日，此係屬民事訴訟法第
    二百五十五條第一項第三款所謂減縮應受判決事項之聲明，
    揆諸前揭說明，自屬合法，合先敘明。
貳、實體方面：
一、本件原告主張：被告戊○○與被告丁○○、乙○○，盜取原
    告南靖糖廠所管理牛埔子農場第二十耕區土石，達六千七百
    五十點○九立方公尺（計有三處，分別為一千七百二十八、
    四千零六十二點二四及九百五十九點八五立方公尺）；又被
    告戊○○、丁○○、乙○○及丙○○，於九十三年一月中旬
    起，至九十三年一月廿八日止，盜採牛埔子農場第十七耕區
    土石，達八千三百八十立方公尺，爰依民法第一百八十五條
    第一項規定，請求回復遭被告等共同盜採土石，並移除地上
    作物前之原狀所須之費用，爰依侵權行為法律關係，請求被
    告賠償，並聲明：(一)被告戊○○、丁○○、乙○○應連帶給
    付原告四百六十九萬二千七百六十二元，被告戊○○、丁○
    ○、乙○○、丙○○應連帶給付原告五百八十七萬一千三百
    元，及均自起訴狀繕本最後送達翌日起至清償日止，按年息
    百分之五計算之利息。
二、原告主張之前揭事實，業經原告提出臺灣省土木技師公會損
    害賠償費用計算表（本院附民卷第四頁）為證，並經本院依
    職權調閱臺灣嘉義地方法院檢察署九十五年度執字第八六六
    號丙○○等竊盜案案卷宗，含本院九十四年度上訴字第一一
    一五號刑事卷宗、臺灣嘉義地方法院九十三年度訴字第四八
    ○號刑事卷宗、臺灣嘉義地方法院檢察署九十三年度偵字第
    一○三五號、他字第一三五號偵查卷宗、嘉義縣警察局中埔
    分局刑事偵查卷宗、法務部調查局嘉義市調查站調查卷宗等
    六宗，核閱無訛。經查：
  (一)訴外人林百藝前揭土地及被告所有第十七、二十耕區，確有
    遭盜採土石情事：
    (1)附表編號一部分，即前揭第二十耕區遭人盜採三處土石（
    分別為長十八公尺乘寬十二公尺乘深八公尺共一千七百二十
    八立方公尺、長二十四公尺乘寬十八點六公尺乘深九點一公
    尺共四千零六十二點二四立方公尺、長十五點八公尺乘寬十
    三點五公尺乘深四‧五公尺共九百五十九點八五立方公尺）
    之事實，業據證人吳榮祿與證人即牛埔子農場管理員黃宗焜
    ，於刑事警偵訊及刑事一審證述甚詳（詳警卷第四七頁至第
    五○頁、第五二頁至第五三頁，偵查卷第五八頁至第六○頁
    ，刑事一審卷第一五九頁至第一六七頁），並有該耕區遭盜
    採土石後照片三十九張（詳警卷第九七頁至第一○二頁、第
    一三二頁至第一三八頁）、土地登記簿謄本四張（詳偵查卷
    第三六頁至第三九頁）及南靖糖廠九十三年五月十日靖砂原
    (一)字第○九三一－七二○一○○二號函附第二十耕區區域標
    示位置圖與地籍圖在卷（詳偵查卷第一四八頁至第一五○頁
    、第一五四頁、第一五五頁）。(2)附表編號二部分，即前揭
    林百藝土地遭人盜採五處土石事實，業據證人即告訴人林百
    藝於刑事警偵訊時及刑事一審證述無訛（詳警卷第四五頁至
    第四六頁，偵查卷第三一頁至第三二頁，嘉義市調查站卷第
    五頁至第八頁，刑事一審卷第一五三頁至第一五九頁），並
    有林百藝檢舉函與地籍圖謄本（詳警卷第六九頁至第八○頁
    ）、中埔分局製作現場土石圖一張、九十二年十二月二十三
    日現場查獲機具位置圖一張、現場水塘位置及測量圖（詳警
    卷第一一三頁至第一一四頁、第一四一頁）、林百藝提供其
    於九十二年六月間，拍攝土地現場照片二十二張（詳警卷第
    一二六頁至第一三一頁、偵查卷第五一頁至第五三頁）及嘉
    義市調查站提出挖掘土石照片八張在卷可憑（詳調查站卷第
    三○頁至第三三頁）。(3)附表編號三部分，即前揭第十七耕
    區遭人盜採土石事實，業據證人吳榮祿於刑事警偵訊及刑事
    一審證述甚詳（詳警卷第五一頁至第五三頁，偵查卷第五八
    頁至六○頁，原審卷第一五九頁至第一六三頁），並有該耕
    區遭盜採土石後照片計十四張（詳警卷第一○六頁至第一○
    七頁、第一三九頁至第一四○頁）、該耕區土地登記簿謄本
    四張（詳偵查卷第三六頁至第三九頁）、前揭第0000－
    000000二號函附第十七耕區區域標示位置圖及地籍圖
    在卷可憑（詳偵卷第一四八頁至第一四九頁、第一五一頁至
    第一五三頁）；且經刑事一審法院於九十四年三月廿四日上
    午，會同檢察官、林百藝、吳榮祿、被告等人及嘉義縣竹崎
    地政事務所人員，勘驗前揭林百藝土地及第十七、二十耕區
    遭盜採土石現場，發現該等地點，確有遭前揭盜採情事，有
    勘驗筆錄及勘驗照片二十九張在刑事卷宗可佐（詳刑事一審
    卷第一一三頁至第一二五頁）。是上揭訴外人林百藝土地及
    第十七、二十耕區，有遭盜採土石情形，應屬實情。
  (二)次查，前揭警方前往上揭林百藝土地查獲事實，業據被告乙
    ○○及丙○○於警偵訊時及刑事一審承認無誤，並經證人即
    中埔分局刑事組組長楊水彥、偵查小隊長呂芳宇及偵查員王
    輝松於刑事程序供明在卷（詳偵查卷第一六八頁至第一七○
    頁）並提出刑事附卷報告（詳偵查卷第一六二頁至第一六五
    頁）、扣押書與責付保管書（詳警卷第八六頁至第九○頁）
    、查獲照片三十八張（詳警卷第一二三頁至第一二五頁、第
    一四二頁至第一五六頁，他字卷第三一頁至第四一頁）、前
    揭現場土石圖一張、前揭現場查獲機具位置圖一張及前揭現
    場水塘位置及測量圖在刑事卷宗可參（詳警卷第一一三頁至
    第一一四頁、第一四一頁），並有無線電手機二支扣案可憑
    ，亦堪採認。
  (三)又臺灣嘉義地方法院檢察署檢察官，於九十四年四月一日上
    午會同嘉義縣竹崎地政事務所人員，勘驗前揭林百藝土地及
    第十七耕區遭盜採土石現場，測量結果為：(1)前揭林百藝土
    地遭盜採土石計有五處（面積各為三千零四十五、七千五百
    九十、二千九百三十、二千一百八十三及七千三百七十三平
    方公尺，即該地政事務所九十三年七月十二日嘉竹地二字第
    ○九三○○○三九四一號函附土地複丈成果表及土地測量成
    果圖所示Ｂ、Ｃ、Ｉ、Ｊ及Ｋ部分）。(2)第十七耕區共計遭
    盜挖面積為一千六百七十六平方公尺（即前揭土地複丈成果
    表及土地測量成果圖所示Ａ部分）等情，有前揭第○九三○
    ○○三九四一號函附土地複丈成果表及土地測量成果圖在刑
    事卷宗可憑（詳偵查卷第一七四頁至第一七八頁），堪信為
    真。
  (四)系爭土地確遭盜取土石，經檢察官勘驗屬實：
    查臺灣嘉義地方法院檢察署檢察官於九十四年四月一日勘驗
    後，發現：「……(二)先查看警卷第一一四頁現場圖，至側門
    右側盜挖地點，現場有部分土地種植鳳梨，植株尚小，且有
    部分看來已枯萎死亡，照護植株情形，並非完善，地勢明顯
    較側門入口處甚低，又警卷第一四五頁上方照片所示裸露大
    石，已有土掩埋約五分之四，現場測量農場所建鐵絲圍籬，
    鐵絲圍網距崩落地面約六點五公尺，吳榮祿表示該鐵絲網，
    為九十二年十二月廿六日所建，鳳梨經現場點算約一千株，
    完全枯萎死亡廿六株，現場數顆大石上均有泥土及小石覆蓋
    ，有部分鳳梨遭蔓生植物覆蓋。(三)勘驗警卷一一四頁圖八Ｒ
    －九○三大貨車停放位置地點，該處明顯有挖掘，現場土石
    極為鬆軟，行走於上鞋子均會陷入土中。……(六)貨櫃屋即鐵
    皮屋南側及東側，有數堆土石，沿水泥道路分布，土石堆內
    有已枯萎竹頭及竹根。(七)鐵皮屋東側水泥道路旁香蕉田，地
    面高度顯然較水泥道路末端泥土路為高，相差一點五公尺。
    (八)警卷第一一三頁第二堆土石堆置場，有部分石塊切面整齊
    ，吳榮祿表示與東側農場所使用砌石相似。(九)由水塘行至東
    側農場途間，水泥地面均有甚多砂土在路面上，但轉入農場
    盜挖地點後，原有通往他處水泥路面，即無砂土覆蓋現象，
    差別甚大，進入東側農場甫進入時，竹子均斷裂傾倒於地，
    東側農場盜挖地點，明顯有遭盜挖土石痕跡，且與相鄰地落
    差甚大，二旁均為竹林，現場詢問林百藝其土地有無種竹子
    ，答稱沒有。(十)吳榮祿表示農場種植為烏腳綠竹可供採竹筍
    用，西側種植桉樹，可供作紙漿之用」等情，有勘驗筆錄、
    勘驗照片七八張及拍攝位置圖在刑事卷宗可證（詳偵查卷第
    二四頁至第二六頁、第四七頁、第一○五頁之一頁），足可
    採認。
  (五)(1)上揭林百藝土地現場即前揭鐵皮屋旁土石，堆置有方型石
    塊（砌石）、竹節（根）及黑色塑膠布等物，顯係來自第十
    七耕區等情，有前揭檢察官勘驗筆錄(六)、(八)至(十)勘驗結果、
    中埔分局於九十二年十二月廿三日、九十三年一月廿九日與
    九十三年二月四日搜證照片三十張及該分局製作百藝砂石堆
    置場與被盜採砂石地點採證比對相片十七張在刑事卷宗可憑
    （詳警卷第一四二頁至第一五六頁，偵查卷第九五頁至第一
    ○四頁）；又前揭林百藝土地現場即前揭鐵皮屋旁土石，堆
    置方型石塊（砌石）亦與第二十耕區，設置用以保持水土砌
    石設施相同等情，亦經刑事一審上揭勘驗時查明，有刑事一
    審上揭勘驗照片五張在卷可佐（詳刑事一審卷第一二一頁下
    方、第一二一頁背面及第一二四頁）。(2)另嘉義縣政府工務
    局人員，於九十二年十二月廿五日，會同中埔分局員警及經
    濟部水利署第五河川局人員，勘查前揭遭盜採現場結果顯示
    ：第廿耕區遭盜採部分，並無車痕至相鄰台十八線道，反有
    通往上揭鐵皮屋所在百藝企業社前實際搬運車痕（部分車痕
    已被掩滅），並以倒樹及大石頭擋路等情，有嘉義縣政府九
    十三年一月十三日府工水字○九三○○一二一一九號函附會
    勘記錄及現場照片四張、九十三年六月二日府工水字第○九
    三○○六九八四四號函附九十三年十二月廿五日勘查光碟在
    卷可憑（詳警卷一○九至一一二頁、偵查卷一五八至一六○
    頁），亦經原審於前揭勘驗時查明無訛，有刑事一審前揭勘
    驗照片二張在刑事卷足憑（詳刑事一審卷第一二四頁背面）
    。(3)再第十七耕區與前揭林百藝土地間通道情形、該耕區所
    種植竹林及該耕區遭盜採土石狀況等情，業見上揭檢察官勘
    驗筆錄(九)勘驗結果，並經刑事一審勘驗時查明無訛，且另發
    現第十七耕區仍存有砂石車及挖土機經過車痕及土路，該土
    路係通往前揭林百藝土地唯一通道，土路已蔓草叢生，案發
    後該通道旁竹草遭人剷倒，企圖掩飾車痕及土路，逃避查緝
    等情，亦有刑事一審勘驗照片六張在刑事卷可查（詳刑事一
    審卷第一一八頁至第一一九頁），足信為真。
  (六)乙○○在林百藝土地上栽植鳳梨，係為掩護其等盜採土石：
    又前揭林百藝土地所種植鳳梨苗（即前揭竹崎地政事務所土
    地複丈成果表及土地測量成果圖所示Ｊ部分），植株尚小，
    部分枯萎死亡，部分遭蔓生植物覆蓋，照護情形非完善等情
    形，業見前揭檢察官勘驗筆錄(二)勘驗結果，並經刑事庭承辦
    法官勘驗時查明，該等鳳梨苗，當非悉心栽植情形無誤，有
    刑事一審前揭勘驗照片二張在刑事卷可查（詳刑事一審卷第
    一二三頁下方、該頁背面上方）。是該等鳳梨苗栽植情形，
    與一般正常種植者有異，且該等鳳梨栽植，被告乙○○於偵
    查中亦承認其非務農，對於鳳梨收益、產期及品種等，不知
    且亦不瞭解等語（詳偵查卷第七五頁）。則被告乙○○對於
    種植鳳梨農事，既毫無熟悉，竟大費成本，僱請諸多車輛及
    人員進行整地，顯與常理相違。參諸被告乙○○指示，訴外
    人即刑事同案被告劉明賢、陳勝同操作挖土機，及指示訴外
    人即刑事同案被告邱文亮、莊志成、黎勝通駕駛大貨車，在
    前揭林百藝土地內，挖取土石或搬運土石，應非為種植作物
    而整地。
  (七)末按採證認事，係屬事實審法院職權，法院憑以認定事實證
    據，不以直接證據為限，即綜合各種直接、間接證據，本於
    推理作用，作為其認定犯罪事實基礎，如不違背經驗法則與
    論理法則，亦非法所不許（最高法院九十三年台非字七三號
    判決參照）。查本件上揭林百藝土地，既在被告戊○○、丁
    ○○、乙○○及丙○○占有管領中，而前揭林百藝土地、第
    十七與二十耕區土地，又確有遭受盜採土石，且第十七與二
    十耕區土地遭盜採地點，亦有車輛車痕通往前揭林百藝土地
    。又前揭百藝企業社鐵皮屋旁，堆置場土石內，發現有第十
    七與二十耕區土地上砌石、竹節（竹根）及黑色塑膠布等物
    ，凡此種種，足認被告戊○○、丁○○、乙○○及丙○○四
    人，確有前揭連續竊盜土石事實。綜上各情，被告戊○○、
    丁○○、乙○○及丙○○等人，堪認有本件盜採土石行為。
    被告戊○○、丁○○、乙○○及丙○○渠等，共同竊盜犯行
    ，事證明確，均堪認定。本院九十四年度上訴字第一一一五
    號刑事判決亦同此認定，是則被告四人確有不法侵害原告之
    財產權，同堪認為真實。
四、按因故意或過失，不法侵害他人之權利者，負損害賠償責任
    ，又數人共同不法侵害他人之權利者，連帶負損害賠償責任
    ，民法第一百八十四條第一項前段、第一百八十五條第一項
    定有明文。查原告主張牛埔子農場第二十及第十七耕區土地
    ，原為含有卵石之土壤，被告等共同盜採土石，並移除地上
    作物等侵害行為，致原告所有損害，以嘉義地區天然卵石單
    價每立方公尺八百元，級配砂單價每立方公尺四百元（均含
    運費），採一比一混合回填，並以一點一五倍計算所需回填
    數量，被告戊○○、丁○○及乙○○等三人於牛埔子農場第
    二十耕區盜採六七五○‧○九立方公尺土石，回填所需費用
    四百六十五萬七千五百六十二元，又被告剷除地上原種植桉
    樹約二百株，價值三萬五千二百元，是被告戊○○、丁○○
    及乙○○合計應負連帶賠償四百六十九萬二千七百六十二元
    ；被告戊○○、丁○○、乙○○及丙○○等四人於牛埔子農
    場第十七耕區盜採八三八○立方公尺土石，回填所需費用五
    百七十八萬二千二百元，又被告剷除地上原種植烏腳綠竹約
    六十欉，價值八萬九千一百元，是被告戊○○、丁○○、乙
    ○○及丙○○合計應負連帶賠償五百八十七萬一千三百元等
    情，業據原告提出臺灣省土木技師公會計算表影本一份為證
    （見本院附民卷第四頁），被告經合法通知，既均未到庭爭
    執，應認原告上開主張堪為採信；又被告之行為與原告之損
    害有相當因果關係，原告據以請求被告戊○○、丁○○及乙
    ○○連帶賠償四百六十九萬二千七百六十二元；被告戊○○
    、丁○○、乙○○及丙○○連帶賠償五百八十七萬一千三百
    元，自屬有據。
五、再按給付無確定期限者，債務人於債權人得請求給付時，經
    其催告而未為給付，自受催告時起，負遲延責任。其經債權
    人起訴而送達訴狀，或依督促程序送達支付命令，或其他相
    類之行為者，與催告有同一之效力，民法第二百二十九條第
    二項定有明文。又遲延之債務，以支付金錢為標的者，債權
    人得請求依法定利率計算之遲延利息。但約定利率較高者，
    仍從其約定利率；應付利息之債務，其利率未經約定，亦無
    法律可據者，週年利率為百分之五，亦為同法第二百三十三
    條第一項及第二百零三條所明定。查原告請求被告賠償之金
    額，並未定有給付之期限，而刑事附帶民事起訴狀繕本送達
    被告戊○○為九十五年二月七日、被告丁○○為九十五年二
    月七日、被告乙○○為九十五年二月十六日、被告丙○○為
    九十五年二月四日，則原告請求被告均自起訴狀繕本最後送
    達日即九十五年二月十六日起，按週年利率百分之五計算之
    利息，並未逾上開規定之範圍，自無不合。
六、綜上所陳，原告依侵權行為之法律關係，請求被告戊○○、
    丁○○、乙○○應連帶給付原告四百六十九萬二千七百六十
    二元整，及均自九十五年二月十六日起，至清償日止，按年
    息百分之五計算之利息，及請求被告戊○○、丁○○、乙○
    ○、丙○○應連帶給付原告新臺幣五百八十七萬一千三百元
    整，及均自九十五年二月十六日起，至清償日止，按年息百
    分之五計算之利息，為有理由，應予准許。原告陳明願供擔
    保，聲請宣告假執行，合於法律規定，爰酌定相當之擔保金
    額宣告之。
七、本案事證已臻明確，兩造其餘主張陳述及所提之證據，均毋
    庸再予審酌，附此敘明。
八、據上論結：本件原告之訴，為有理由，依民事訴訟法第三百
    八十五條、第八十五條第一項但書、第二項、第四百六十三
    條、第三百九十條第二項，判決如主文。
中    華    民    國    95    年    7     月    11    日
                  民事第三庭    審判長法  官  陳光秀
                                      法  官  曾平杉
                                      法  官  徐宏志
上為正本係照原本作成。
如對本判決上訴，須於判決送達後20日內向本院提出上訴狀，未
表明上訴理由者，應於上訴後20日內，向本院提出理由書（須附
繕本）。
中    華    民    國    95    年    7     月    12    日
                                      書記官  吳銘添
                                                  Ｊ


司法院資訊處製作；財團法人民間司法改革基金會備份。
